臺灣臺南地方法院行政訴訟判決
111年度簡字第59號
                                   111年11月23日辯論終結
原      告  鄺定凡  

被      告  勞動部勞力發展署雲嘉南分署

代  表  人  程泰運  
訴訟代理人  凃嘉益律師
上列當事人間有關就業服務事件，原告不服勞動部勞力發展署中
華民國111年8月9日發法字第1116500683號訴願決定，提起行政
訴訟，本院判決如下：
    主  文
一、原告之訴駁回。
二、訴訟費用新台幣2,000元由原告負擔。
    事實及理由
壹、程序事項：原告受合法通知，無正當理由未於言詞辯論期日
    到場，依行政訴訟法第236條、第218條，準用民事訴訟法第
    385條第1項前段規定，經核無民事訴訟法第386條各款所列
    情形，爰依被告聲請，准由其一造辯論而為判決。　　
貳、爭訟概要：緣原告於110年9月11日向被告永康就業中心(下
    簡稱永康中心)辦理求職登記，東洲黑糖奶舖有限公司(下簡
    稱東洲公司)於110年9月3日向高雄市勞工局成功就業服務站
    辦理求才登記，永康中心於110年10月1日推介原告前往東洲
    公司應徵兼職人員，該公司自110年10月4日起僱用原告。原
    告於111年1月12日提出申請資料及檢附相關佐證文件，向被
    告第1次申請本計畫之就業獎勵津貼，適用勞動部110年12月
    27日勞動發就字第1100518378號令修正之本計畫，經被告審
    查薪資明細單發現，原告110年10-12月薪資均低於新臺幣（
    下同）12,800元，不符本計畫第6點第1項第2款及第2項所定
    「每月薪資不低於每小時基本工資乘以80小時後之金額」之
    要件，被告乃以原處分不予核發就業獎勵津貼。原告不服，
    提起訴願，經訴願駁回，原告仍不服，遂向本院提起行政訴
    訟。　　
參、本件原告主張略以：本計畫於網路並未明示補助條件，永康
    中心工作人員亦未告知計畫規定，於申請計畫補助時始告知
    需符合請領標準，「安穩僱用計畫」牴觸中高齡者及高齡者
    就業促進法第19條規定，強迫銀髮族勞工超出體力工作有害
    健康，且本次申請案應適用110年10月4日前之計畫內容，原
    處分顯不合理等情，並聲明求為判決撤銷訴願決定及原處分
    。
肆、被告則以：
一、原告所提供110年10-12月薪資明細單，應領薪資分別為7,84
    0元、10,560元及4,800元，未符本計畫第6點第1項第2款及
    第2項規定，故不予核發就業獎勵津貼。
二、「中高齡者及高齡者就業促進法」第19條係針對雇主對於所
    僱用之中高齡者及高齡者提供職務再設計及就業輔具時，規
    定主管機關得給予雇主輔導或補助，並非對於受僱之中高齡
    者及高齡者之補助規定，且該條文與受僱勞工是否符合「安
    穩僱用計畫」所規定之請領就業獎勵津貼資格並無任何關聯
    。
三、勞動部、勞動部勞力發展署及被告官網公告均載明本計畫申
    請資格審認之方式，並可由民眾自行下載參閱，原處分應予
    維持等語。資為抗辯，並聲明求為判決駁回原告之訴。
伍、兩造之爭點：原告是否符合安穩就業計畫第6點第1項第2款
    及第2項規定？被告不予核發就業獎勵津貼，是否適法？
陸、本院之判斷：
一、應適用之法令：
(一)安穩就業計畫：勞動部110年10月1日勞動發就字第110051
     5617號令修正發布。
⒈第6點第1項第（二）款規定：（二）以按月計酬全時工作僱用
  ，其勞工薪資不低於本部公告之每月基本工資；非以按月計酬
  全時工作僱用，其勞工每月薪資不低於新臺幣（以下同）一萬
  二千八百元。】
(二)安穩就業計畫：勞動部110年12月27日勞動發就字第110051
     8378號令修正發布。
⒈第1點規定：「勞動部（以下簡稱本部）於嚴重特殊傳染性肺炎
  防治及紓困振興特別條例施行期間，為因應國內就業市場之影
  響，運用僱用獎助與就業獎勵措施，鼓勵雇主僱用失業者，以
  協助及穩定國民就業，特訂定本計畫。」
⒉第6點規定：「雇主於中華民國111年6月30日（含）前，於本署
  台灣就業通網站之本計畫專區申請參加，並僱用領有僱用獎助
  推介卡之失業勞工，且符合下列規定者，由公立就業服務機構
  發給僱用獎助：（一）僱用期間連續滿三十日。（二）以按月
  計酬全時工作僱用，其勞工薪資不低於本部公告之每月基本工
  資；非以按月計酬全時工作僱用，其勞工每月薪資不低於每小
  時基本工資乘以八十小時後之金額。（三）依法為勞工投保就
  業保險或職業災害保險。庇護性就業之身心障礙者，不受前項
  第二款每月基本工資規定之限制。領有就業獎勵推介卡之失業
  勞工，經符合前二項規定之雇主僱用者（以下簡稱受僱勞工）
  ，並於本署台灣就業通網站之本計畫專區申請參加，由公立就
  業服務機構發給就業獎勵津貼。」
⒊第8點規定「受僱勞工於連續受僱每滿2個月之次日起90日內，
  得向原推介轄區之公立就業服務機構申請就業獎勵津貼，並應
  檢附下列文件：（一）就業獎勵津貼申請書及領取收據。（二
  ）薪資證明文件影本。（三）受僱勞工本人名義之國內金融機
  構存摺封面影本。（四）其他經本署規定之必要文件。受僱勞
  工於第2次起之申請案，匯款帳戶未有變更者，得免附前項第3
  款規定文件。第1項受僱勞工得委由雇主，依前點第2項規定，
  代為申請就業獎勵津貼。」
⒋第11點規定「經認定符合就業獎勵津貼資格之受僱勞工，依下
  列規定核發津貼，最長4個月：（一）勞雇雙方約定按月計酬
  全時工作受僱者，每2個月發給一萬元，最高發給2萬元。（二
  ）勞雇雙方約定按前款以外方式工作之受僱者，每2個月發給5
  千元，最高發給1萬元。」
二、「安穩僱用計畫」係勞動部為避免COVID-19疫情衝擊就業市
    場、導致就業市場萎縮與失衡，乃於嚴重特殊傳染性肺炎防
    治及纾困振興特別條例施行期間訂定該計畫，運用僱用獎助
    與就業獎勵措施，鼓勵雇主僱用失業者，以協助及穩定國民
    就業（參見「安穩僱用計畫」第1點規定、本院卷第36頁）
    。而「中高齡者及高齡者就業促進法」之立法目的係為落實
    尊嚴勞動，提升中高齡者勞動參與，促進高齡者再就業，保
    障經濟安全，鼓勵世代合作與經驗傳承，維護中高齡者及高
    齡者就業權益，建構友善就業環境，並促進其人力資源之運
    用（參見「中高齡者及高齡者就業促進法」第1條規定），
    二者之目的顯有不同。　
三、經查，雇主東洲公司於110年9月3日向高雄市勞工局成功就
    業服務站本署台灣就業通網站之本計畫專區申請參加求才登
    記，並僱用領有僱用獎助推介卡之原告。原告於連續受僱滿
    2個月後，於111年1月12日檢附相關文件向被告機關提出110
    年10月4日至110年12月2日〈第1次〉之就業獎勵津貼申請。依
    原告提出申請當時之「安穩僱用計劃」第6點第1項第（二)
    款規定：「非以按月計酬全時工作僱用，其勞工每月薪資不
    低於每小時基本工資乘以八十小時後之金額」，以110年每
    小時基本工資160元(本院卷第78頁)計算，申請就業獎勵津
    貼之勞工每月薪資應不低於12800元【計算式：160X80=1280
    0】（縱依110年10月1日勞動發就字第1100515617號令修正
    發布之「安穩僱用計畫」第6點第1項第（二)款規定，亦不
    得低於12800元）。惟經審視原告所提供110年10月、11月、
    12月之薪資明細單（本院卷第53頁）：10月工時49小時，薪
    資7840元；11月工時66小時，薪資10560元；12月工時30小
    時，薪資4800元，皆低於12800元，顯不符合110年12月27日
    勞動發就字第1100518378號令修正發布之「安穩僱用計畫」
    第6點第1項第（二）款所定「非以按月計酬全時工作僱用，
    其勞工每月薪資不低於每小時基本工資乘以八十小時後之金
    額」之要件（本院卷第64頁），亦不符合110年10月1日勞動
    發就字第1100515617號令修正發布之「安穩僱用計畫」第6
    點第1項第（二）款所定「非以按月計酬全時工作僱用，其
    勞工每月薪資不低於新臺幣一萬二千八百元」之要件（本院
    卷第69頁）。準此，被告機關於111年3月1日以南分署永字
    第1113100246號函（本院卷第55-56頁），否准原告就業獎
    勵津貼之申請，依法並無不合，被告機關駁回原告之訴願，
    亦無違誤。原告主張本次申請案應適用110年10月4日前之計
    畫內容，非屬本申請案適用範圍，殊不可採。
四、至於「中高齡者及高齡者就業促進法」第19條固規定：「雇
    主對於所僱用之中高齡者及高齡者有工作障礙或家屬需長期
    照顧時，得依其需要為職務再設計或提供就業輔具，或轉介
    適當之長期照顧服務資源。雇主依前項規定提供職務再設計
    及就業輔具，主管機關得予輔導或補助。」惟此係針對雇主
    對於所僱用之中高齡者及高齡者提供職務再設計及就業輔具
    時，規定主管機關得給予雇主輔導或補助，並非對於受僱之
    中高齡者及高齡者之補助規定，且該條文與受僱勞工是否符
    合「安穩僱用計畫」所規定之請領就業獎勵津貼資格並無任
    何關聯，因此，原告指稱「安穩僱用計畫」牴觸中高齡者及
    高齡者就業促進法第19條規定云云，尚不足採。　　
五、另主張本計畫於網路並未明示補助規定一節，查勞動部、本
    署及被告官方網站已載明本計畫審認申請資格審認之方式，
    並可由民眾自行下載參閱，故本案所為之處分，自屬有據。
六、從而，原處分並無違法，訴願決定予以維持，核無不合。原
    告訴請撤銷，為無理由，應予駁回。
據上論結，本件原告之訴為無理由，依行政訴訟法第98 條第1項
前段，判決如主文。
中　　華　　民　　國　　111 　年　　12　　月　　7　　日
　　　　　　　　　行政訴訟庭　法　官　侯明正
一、上為正本係照原本作成。
二、如不服本判決，應於送達後20日內，向本院提出上訴狀，並
    繳上訴費新台幣參仟元，其未表明上訴理由者，應於提出上
    訴後20日內向本院補提理由書（均須按他造人數附繕本）。
    上訴理由應表明關於原判決所違背之法令及其具體內容，或
    依訴訟資料可認為原判決有違背法令之具體事實。
中　　華　　民　　國　　111 　年　　12　　月　　7 　　日
　　　　　　　　　　　　　　　書記官　陳惠萍